Minutes et répertoires du notaire Jean-Baptiste VIVIEN, 4 avril 1748 - 17 mai 1781 (étude IX)
Archives nationales
- Minutes de Jean-Baptiste VIVIEN, 4 avril 1748 - 17 mai 1781; MC/ET/IX/669 - MC/ET/IX/779
  - Minutes. 1751, juillet - décembre, juillet - décembre 1751; MC/ET/IX/677
    - Consentement., 26 novembre 1751; MC/ET/IX/677
      Nom, qualité: (M.) Defrance, Louis Innocent (bourgeois de Paris).
    - Mainlevée., 28 novembre 1751; MC/ET/IX/677
      Nom, qualité: (M.) Leroy, Leonard.
      Profession: macon (compagnon).
      Nom, qualité: (Mme ou Mlle) Montely, Marie Louise
    - Bail, maison, Paris, rue de Loursine ou Lourcine., 28 novembre 1751; MC/ET/IX/677
      Nom, qualité: (M.) Sentinier, Jean Baptiste.
      Domicile: Paris, gobelins (les).
      Nom, qualité: (M.) Duchesne, Jean.
      Nom, qualité: (Mme ou Mlle) Sentinier, Geneviev.
      Nom, qualité: (Mme ou Mlle) Mignot, Marguerite.
      Nom, qualité: (M.) Sentinier, Thomas.
      Profession: tapissier (marchand).
      Nom, qualité: (M.) Grelot, Silvain.
      Intervenant 7, en deuxième partie:
      Nom, qualité: (Mme ou Mlle) Bellanger, Marie.
      Relations: épouse de l'intervenant 6
    - Succession, partage., 1er décembre 1751; MC/ET/IX/677
      Nom, qualité: (M.) Houdouin, Louis.
      Nom, qualité: (Mme ou Mlle) Gilbert, Marie Anne.
    - Bail, privilege de perruquier, Paris., 1er décembre 1751; MC/ET/IX/677
      Nom, qualité: (M.) Foulon, Louis.
      Profession: perruquier,etuviste.
      Nom, qualité: (M.) Perrier, Louis.
      Profession: perruquier.
    - Procuration., 2 décembre 1751; MC/ET/IX/677
      Nom, qualité: (M.) Dargent, Andre.
      Profession: huissier au Châtelet.
      Profession: huissier commissaire priseur au Châtelet.
    - Mariage, depot., 4 décembre 1751; MC/ET/IX/677
      Nom, qualité: (M.) Lance de, Jean Charles.
      Profession: commissaire d'artillerie.
      Nom, qualité: (Mme ou Mlle) Orillac D', Francoise Antoinette Camille.
      Domicile: Beauvais
      contrat de mariage; dépôt de pièces
    - Notoriete, décès., 6 décembre 1751; MC/ET/IX/677
      Nom, qualité: (Mme ou Mlle) Beaugendre, Marie Catherine.
      Nom, qualité: (M.) Laisne, Guillaume.
    - Deliberation., 6 décembre 1751; MC/ET/IX/677
      Nom: (personne morale) Marchands de Vin Privilegies Du Roi.
    - Procuration, depot., 6 décembre 1751; MC/ET/IX/677
      Nom, qualité: (Mme ou Mlle) Picard, Marie.
      Domicile: Orleans.
      Nom, qualité: (M.) Picard, Guillaume.
      Profession: marchand de vin privilegie du roi
    - Succession, renonciation à communaute., 7 décembre 1751; MC/ET/IX/677
    - Quittance., 7 décembre 1751; MC/ET/IX/677
      Nom, qualité: (M.) Crrier, Charles.
      Nom, qualité: (M.) Garnier, Louis.
      Domicile: Bordette (la)
    - Depot de pieces., 9 décembre 1751; MC/ET/IX/677
      Nom, qualité: (M.) Barre, Pierre Francois.
    - Procuration, depot., 13 décembre 1751; MC/ET/IX/677
      Nom, qualité: (M.) Hennet, Philemon.
      Profession: prévôt royal.
      Domicile: Bavai.
      Nom, qualité: (Mme ou Mlle) Desmont, Marie Aldegonde.
      Nom, qualité: (M.) Hennet, Gabriel Francois Christophe.
      Profession: etudiant en droit.
    - Reconstitution., 14 décembre 1751; MC/ET/IX/677
      Nom, qualité: (M.) Sarrazin, Jean Francois.
      Profession: exempt de la compagnie du guet.
      Nom, qualité: (M.) Duhamel, Pierre Augustin.
      Profession: orfevre (maître).
    - Vente, echoppe, Paris, rue de la Barillerie., 14 décembre 1751; MC/ET/IX/677
      Nom, qualité: (M.) Pasquier, Francois.
      Profession: chirurgien du roi de prusse.
      Domicile: Berlin.
      Nom, qualité: (M.) Chabot, Charles Etienne.
      Profession: bottier (maître).
      Nom, qualité: (Mme ou Mlle) Houasse, Marie Elisabeth.
    - Obligation., 14 décembre 1751; MC/ET/IX/677
      Nom, qualité: (M.) Houasse, Mathieu.
    - Rente viagere sur le roi, constitution., 17 décembre 1751; MC/ET/IX/677
      Nom, qualité: (M.) Pelletier, Jean.
      Nom, qualité: (M.) Hazon, Fabien Jacques.
    - Reduction, créance., 18 décembre 1751; MC/ET/IX/677
      Nom, qualité: (Mme ou Mlle) Simon, Marie Nicolle.
      Domicile: Pris.
      Nom, qualité: (M.) Pelletier, Jean Martin.
      Profession: sculpteur du roi.
      Nom, qualité: (M.) Cendrier, Charles.
      Profession: entrepreneur de batiments.
      Nom, qualité: (Mme ou Mlle) Saint-Maurice de, Elisabeth Louise.
      Nom, qualité: (M.) Huette, Guillaume.
      État civil: dec%de.
    - Bail, boutique, Paris, rue de Seine., 20 décembre 1751; MC/ET/IX/677
      Nom, qualité: (M.) Camber, Jean Louis (bourgeois de Paris).
      Nom, qualité: (M.) Subtil, Jacques.
      Nom, qualité: (Mme ou Mlle) Gentil, Marie Jeanne Genevieve.
    - Testament., 20 décembre 1751; MC/ET/IX/677
      Nom, qualité: (Mme ou Mlle) Lefevre, Agnes.
      Nom, qualité: (M.) Duval, Gilles.
      Profession: sellier carrossier (maître).
    - Apprentissage, métier tapissier, Paris., 23 décembre 1751; MC/ET/IX/677
      Nom, qualité: (M.) Papillon, Laurent Louis.
      Nom, qualité: (M.) Angot, Jean Jacques.
      Profession: tapissier (maître).
    - Protestation., 24 décembre 1751; MC/ET/IX/677
      Nom, qualité: (M.) Rousselin, Jean (bourgeois de Paris)
    - Transport, bail judiciaire de maison, Auteuil, au Point du Jour., 26 décembre 1751; MC/ET/IX/677
      Nom, qualité: (M.) Domain, Pierre (bourgeois de Paris).
      Nom, qualité: (M.) Lecomte, Simon.
      Domicile: Auteuil, au Point du Jour.
      Nom, qualité: (Mme ou Mlle) Taboureur, Jea0ne Denise.
    - Rente, transport., 27 décembre 1751; MC/ET/IX/677
      Nom, qualité: (M.) Guiton, Saturnin Antoine.
      Nom, qualité: (M.) Bertin de Saint-Maurice de, Charles Francois.
      Profession: lieutenant colonel d'infanterie.
      Domicile: Broyes (mondidier (picardie))
    - Traite d'office, office controleur des consignations du grand conseil, Paris., 27 décembre 1751; MC/ET/IX/677
      Nom, qualité: (M.) Rabinant, Henri.
      Profession: contrôleur des consignations du grand conseil.
      Domicile: Vaux (meulan).
    - Quittance., 28 décembre 1751; MC/ET/IX/677
      Nom, qualité: (M.) Bauve de, Charles.
      Nom, qualité: (Mme ou Mlle) Petit, Marie Nicole.
      Nom, qualité: (M.) Rabinant, Henr.
      Domicile: Vaux (melan)
    - Inventaire après décès de Crespin Pigal., 30 décembre 1751; MC/ET/IX/677
      Nom, qualité: (M.) Pigal, Crespin.
      Profession: corroyeur (marchand).
      inventaire après décès; Pigal, Crespin
    - Rente, constitution., 30 décembre 1751; MC/ET/IX/677
      Nom, qualité: (Mme ou Mlle) Raoul, Catherine Jeanne.
      Nom, qualité: (M.) Blanchard, Francois.
    - Transport, contre-lettre., 30 décembre 1751; MC/ET/IX/677
      Nom, qualité: (M.) Bariat, Jean Baptiste Armand.
      Relations: intervenant pour l'intervenant 02.
      Nom, qualité: (Mme ou Mlle) Riaut, Marie Anne.
      Nom, qualité: (M.) Rousselin, Jacques.
      Profession: marinier.
  - Minutes. 1752, janvier - 1752, avril, janvier 1752 - avril 1752; MC/ET/IX/678
  - Minutes. 1752, mai - 1752, septembre, mai 1752 - septembre 1752; MC/ET/IX/679
    - Tabutin (Charles) maître menuisier rue du Puy § bail, 26 août 1738; MC/ET/IX/679
      bail; Tabutin, Charles
  - Minutes. 1752, octobre - 1752, décembre, octobre 1752 - décembre 1752; MC/ET/IX/680
  - Minutes. 1753, janvier - 1753, avril, janvier 1753 - avril 1753; MC/ET/IX/681
  - Minutes. 1753, mai - 1753, août, mai 1753 - août 1753; MC/ET/IX/682
  - Minutes. 1753, septembre - 1753, décembre, septembre 1753 - décembre 1753; MC/ET/IX/683
  - Minutes. 1754, janvier - 1754, avril, janvier 1754 - avril 1754; MC/ET/IX/684
  - Minutes. 1754, mai - 1754, août, mai 1754 - août 1754; MC/ET/IX/685
  - Minutes. 1754, septembre - 1754, décembre, septembre 1754 - décembre 1754; MC/ET/IX/686
  - Minutes. 1755, janvier - 1755, mai, janvier 1755 - mai 1755; MC/ET/IX/687
  - Minutes. 1755, juin - 1755, septembre, juin 1755 - septembre 1755; MC/ET/IX/688
  - Minutes. 1755, octobre - 1755, décembre, octobre 1755 - décembre 1755; MC/ET/IX/689
  - Minutes. 1756, janvier - 1756, mars, janvier 1756 - mars 1756; MC/ET/IX/690
  - Minutes. 1756, avril - 1756, juin, avril 1756 - juin 1756; MC/ET/IX/691
  - Minutes. 1756, juillet - 1756, septembre, juillet 1756 - septembre 1756; MC/ET/IX/692
  - Minutes. 1756, octobre - 1756, décembre, octobre 1756 - décembre 1756; MC/ET/IX/693
  - Minutes. 1757, janvier - 1757, avril, janvier 1757 - avril 1757; MC/ET/IX/694
  - Minutes. 1757, mai - 1757, août, mai 1757 - août 1757; MC/ET/IX/695
  - Minutes. 1757, septembre - 1757, décembre, septembre 1757 - décembre 1757; MC/ET/IX/696
  - Minutes. 1758, janvier - 1758, mai, janvier 1758 - mai 1758; MC/ET/IX/697
  - Minutes. 1758, juin - 1758, août, juin 1758 - août 1758; MC/ET/IX/698
    - Petit (Antoine) maître tapissier quai de la Tourenche § bail, 18 mars 1738; MC/ET/IX/698
      bail; Petit, Antoine
  - Minutes. 1758, septembre - 1758, décembre, septembre 1758 - décembre 1758; MC/ET/IX/699
  - Minutes. 1759, janvier - 1759, mars, janvier 1759 - mars 1759; MC/ET/IX/700
  - Minutes. 1759, avril - 1759, juin, avril 1759 - juin 1759; MC/ET/IX/701
  - Minutes. 1759, juillet - 1759, septembre, juillet 1759 - septembre 1759; MC/ET/IX/702
  - Minutes. 1759, octobre - 1759, décembre, octobre 1759 - décembre 1759; MC/ET/IX/703
  - Minutes. 1760, janvier - 1760, avril, janvier 1760 - avril 1760; MC/ET/IX/704
  - Minutes. 1760, mai - 1760, juillet, mai 1760 - juillet 1760; MC/ET/IX/705
  - Minutes. 1760, août - 1760, octobre, août 1760 - octobre 1760; MC/ET/IX/706
  - Minutes. 1760, novembre - 1760, décembre, novembre 1760 - décembre 1760; MC/ET/IX/707
  - Minutes. 1761, janvier - février, janvier - février 1761; MC/ET/IX/708
    Toutes les minutes de cet article ont été analysées une à une (ARNO 1761).
    - Tontine, constitution, emission 1759., 2 janvier 1761; MC/ET/IX/708
      Nom, qualité: (M.) Champsaur, Pons Patrice.
      Profession: Paris
      Base Arno 1761 (base de données migrée: voir contexte dans le Plan d’orientation général - Notaires de Paris, guides thématiques du Minutier).
    - Tontine, constitution, emission 1759., 2 janvier 1761; MC/ET/IX/708
      Nom, qualité: (Mme ou Mlle) Court de, Amable Zenobie.
      Profession: Amiens (Somme)
    - Tontine, constitution, emission 1759., 2 janvier 1761; MC/ET/IX/708
      Nom, qualité: (M.) Cailleux, Antoine Gabriel.
      Profession: marchand, Paris
    - Tontine, constitution, emission 1759., 2 janvier 1761; MC/ET/IX/708
    - Tontine, constitution, emission 1759., 2 janvier 1761; MC/ET/IX/708
    - Tontine, constitution, emission 1759., 2 janvier 1761; MC/ET/IX/708
      Nom, qualité: (M.) Raffignon, Jean.
      Profession: procureur au Châtelet, Paris
    - Tontine, constitution, emission 1759., 2 janvier 1761; MC/ET/IX/708
      Nom, qualité: (M.) Bertin de, Louis Augustin.
      Profession: president au Parlement, Bordeaux (Gironde)
    - Tontine, constitution, emission 1759., 2 janvier 1761; MC/ET/IX/708
      Nom, qualité: (Mme ou Mlle) Saint-Omer de, Marie.
    - Tontine, constitution, emission 1759., 2 janvier 1761; MC/ET/IX/708
      Nom, qualité: (M.) Vial, Joseph Andre Honore.
      Profession: négociant, Aix-en-Provence (Bouches-du-Rhône)
    - Tontine, constitution, emission 1759., 2 janvier 1761; MC/ET/IX/708
      Nom, qualité: (M.) Vicar Dit Plantigny, Jacques Francois (bourgeois, Paris), Paris
    - Tontine, constitution, emission 1759., 2 janvier 1761; MC/ET/IX/708
      Nom, qualité: (Mme ou Mlle) Thomas, Marie Anne
    - Tontine, constitution, emission 1759., 2 janvier 1761; MC/ET/IX/708
      Nom, qualité: (M.) Perichon, Leonard.
      Profession: tailleur d'habits (me-md), Paris
    - Tontine, constitution, emission 1759., 2 janvier 1761; MC/ET/IX/708
      Nom, qualité: (M.) Duchesne, Alexandre Nicolas.
      Profession: marechal des logis du roi, Versailles (Yvelines)
    - Tontine, constitution, emission 1759., 2 janvier 1761; MC/ET/IX/708
      Nom, qualité: (Mme ou Mlle) Estienne, Jeanne.
    - Tontine, constitution, emission 1759., 2 janvier 1761; MC/ET/IX/708
      Nom, qualité: (Mme ou Mlle) Guigniard, Agathe.
    - Tontine, constitution, emission 1759., 2 janvier 1761; MC/ET/IX/708
      Nom, qualité: (Mme ou Mlle) Gobin, Louise Elisabeth.
    - Tontine, constitution, emission 1759., 2 janvier 1761; MC/ET/IX/708
      Nom, qualité: (Mme ou Mlle) Bedoiseau, Marie Anne
    - Tontine, constitution, emission 1759., 2 janvier 1761; MC/ET/IX/708
      Nom, qualité: (M.) Bouche, Jean Baptiste (bourgeois, Paris), Paris
    - Tontine, constitution, emission 1759., 2 janvier 1761; MC/ET/IX/708
    - Succession, notoriété., 4 janvier 1761; MC/ET/IX/708
      Nom, qualité: (M.) Vaudin, Pierre.
    - Vente, cordes à puits., 7 janvier 1761; MC/ET/IX/708
      Nom, qualité: (M.) Lecerf, Philippe.
      Profession: cordier (marchand), Luzarches (Val-d'Oise), Coye.
      Nom, qualité: (M.) Lallouette, Sebastien.
      Profession: mercier (marchand), Paris
    - Tontine, constitution, emission 1759., 8 janvier 1761; MC/ET/IX/708
      Nom, qualité: (M.) Sarran, Louis.
      Profession: doreur sur metaux (maître), Paris
    - Tontine, constitution, emission 1759., 8 janvier 1761; MC/ET/IX/708
      Nom, qualité: (M.) Pauliac, Charles (bourgeois, Paris), Paris
    - Tontine, constitution, emission 1759., 8 janvier 1761; MC/ET/IX/708
      Nom, qualité: (Mme ou Mlle) Roguenot, Marie Madeleine.
    - Tontine, constitution, emission 1759., 8 janvier 1761; MC/ET/IX/708
      Nom, qualité: (Mme ou Mlle) Carre, Denise Genevieve.
    - Tontine, constitution, emission 1759., 8 janvier 1761; MC/ET/IX/708
      Nom, qualité: (Mme ou Mlle) Delauney, Marie Marguerite.
      Profession: Paris.
      Nom, qualité: (M.) Aubaret, Pierre.
      Profession: chirurgien, Bonneuil-en-France (Val-d'Oise)
    - Tontine, constitution, emission 1759., 8 janvier 1761; MC/ET/IX/708
      Nom, qualité: (M.) Pillot, Jean Jacques (bourgeois, Paris), Paris
    - Tontine, constitution, emission 1759., 8 janvier 1761; MC/ET/IX/708
      Nom, qualité: (Mme ou Mlle) Gorin, Marie Therese.
      Nom, qualité: (M.) Carriere, Jean.
      Profession: corroyeur (maître), Paris
    - Tontine, constitution, emission 1759., 8 janvier 1761; MC/ET/IX/708
      Nom, qualité: (M.) Authier, Jacques Joseph.
      Profession: cordonnier, Paris
    - Tontine, constitution, emission 1759., 8 janvier 1761; MC/ET/IX/708
      Nom, qualité: (Mme ou Mlle) Houdan, Marie Francoise.
      Nom, qualité: (M.) Lory, Michel Francois.
      Profession: bonnetier (marchand), Paris
    - Tontine, constitution, emission 1759., 8 janvier 1761; MC/ET/IX/708
      Nom, qualité: (M.) Gobinet, Antoine Francois.
      Profession: elu, Saint-Quentin (Aisne)
    - Tontine, constitution, emission 1759., 8 janvier 1761; MC/ET/IX/708
    - Tontine, constitution, emission 1759., 8 janvier 1761; MC/ET/IX/708
      Nom, qualité: (Mme ou Mlle) Gobert, Marie Francoise.
    - Tontine, constitution, emission 1759., 8 janvier 1761; MC/ET/IX/708
      Nom, qualité: (M.) Prevost, Jean Jacques (bourgeois, Paris), Paris
    - Tontine, constitution, emission 1759., 8 janvier 1761; MC/ET/IX/708
      Nom, qualité: (M.) Dujon, Jacques.
      Profession: curé, Coudray (Loiret)
    - Tontine, constitution, emission 1759., 8 janvier 1761; MC/ET/IX/708
      Nom, qualité: (M.) Collet, Jean.
      Profession: notaire, Courtomer (Orne)
    - Tontine, constitution, emission 1759., 8 janvier 1761; MC/ET/IX/708
      Nom, qualité: (M.) Perin Dit Armand, Nicolas.
      Profession: religieux, Paris, Couvent Picpus
    - Tontine, constitution, emission 1759., 8 janvier 1761; MC/ET/IX/708
      Nom, qualité: (M.) Berthe, Anne.
    - Tontine, constitution, emission 1759., 8 janvier 1761; MC/ET/IX/708
      Nom, qualité: (M.) Mauduit Duplessis, Joseph Hyacinthe.
      Profession: chanoine, Vannes (Morbihan)
    - Tontine, constitution, emission 1759., 8 janvier 1761; MC/ET/IX/708
      Nom, qualité: (M.) Viard de Moleron, Philibert.
      Profession: gendarme de la garde, Paris
    - Tontine, constitution, emission 1759., 8 janvier 1761; MC/ET/IX/708
      Nom, qualité: (M.) Chauvau, Jean Marie.
      Profession: prêtre promoteur, Vannes (Morbihan)
    - Tontine, constitution, emission 1759., 8 janvier 1761; MC/ET/IX/708
      Nom, qualité: (M.) Boutouillie de Lavillegonan, Vincent Jean Louis.
      Profession: chanoine, vicaire general, Vannes (Morbihan)
    - Tontine, constitution, emission 1759., 8 janvier 1761; MC/ET/IX/708
      Nom, qualité: (Mme ou Mlle) Meley, Marie Marguerite.
      Nom, qualité: (M.) Quirot, Cyr Pierre (bourgeois, Paris), Paris
    - Tontine, constitution, emission 1759., 8 janvier 1761; MC/ET/IX/708
      Nom, qualité: (M.) Georget, Jean.
      Profession: principal du college du mans, Paris
    - Tontine, constitution, emission 1759., 8 janvier 1761; MC/ET/IX/708
      Nom, qualité: (M.) Dorigny, Louis Quentin Felix.
      Profession: chanoine, Saint-Quentin (Aisne)
    - Tontine, constitution, emission 1759., 8 janvier 1761; MC/ET/IX/708
      Nom, qualité: (Mme ou Mlle) Barat, Barbe.
    - Tontine, constitution, emission 1759., 8 janvier 1761; MC/ET/IX/708
      Nom, qualité: (M.) Payot, Nicolas Francois (bourgeois, Paris), Paris
    - Tontine, constitution, emission 1759., 8 janvier 1761; MC/ET/IX/708
      Nom, qualité: (Mme ou Mlle) Mesnier, Genevieve.
    - Tontine, constitution, emission 1759., 8 janvier 1761; MC/ET/IX/708
      Nom, qualité: (M.) Gauthier, Pierre Ursule.
      Profession: perruquier (maître), Paris
    - Tontine, constitution, emission 1759., 8 janvier 1761; MC/ET/IX/708
    - Tontine, constitution, emission 1759., 8 janvier 1761; MC/ET/IX/708
      Nom, qualité: (M.) Guyonnet de Monbalen de, Godefroy.
      Profession: vicaire general, Bordeaux (Gironde)
    - Tontine, constitution, emission 1759., 8 janvier 1761; MC/ET/IX/708
      Nom, qualité: (Mme ou Mlle) Arnoult, Marie Anne.
    - Tontine, constitution, emission 1759., 8 janvier 1761; MC/ET/IX/708
      Nom, qualité: (M.) Lacour de, Charles.
      Profession: chanoine, Beauvais (Oise)
    - Tontine, constitution, emission 1759., 8 janvier 1761; MC/ET/IX/708
      Nom, qualité: (Mme ou Mlle) Moisson, Marie Suzanne.
    - Tontine, constitution, emission 1759., 8 janvier 1761; MC/ET/IX/708
      Nom, qualité: (M.) Pajot de Lisle, Charles Christophe.
      Profession: avocat au Parlement, Paris
    - Tontine, constitution, emission 1759., 8 janvier 1761; MC/ET/IX/708
      Nom, qualité: (Mme ou Mlle) Gissard, Marie Jeanne.
    - Tontine, constitution, emission 1759., 8 janvier 1761; MC/ET/IX/708
      Nom, qualité: (M.) Willems, Adrien Joseph.
      Profession: tailleur, Paris
    - Tontine, constitution, emission 1759., 8 janvier 1761; MC/ET/IX/708
      Nom, qualité: (M.) Chapperon de Sainville, Jean.
    - Tontine, constitution, emission 1759., 8 janvier 1761; MC/ET/IX/708
      Nom, qualité: (M.) Jourdain de Berteaux, Nicolas.
      Profession: boucher (marchand), Paris
    - Tontine, constitution, emission 1759., 8 janvier 1761; MC/ET/IX/708
      Nom, qualité: (M.) Marie, Francois Louis.
      Profession: epicier (marchand), Paris
    - Tontine, constitution, emission 1759., 8 janvier 1761; MC/ET/IX/708
      Nom, qualité: (Mme ou Mlle) Durocher, Marie Catherine.
      Nom, qualité: (M.) Ricard, Joseph.
      Profession: secrétaire de l'intendance de bourgogne
    - Tontine, constitution, emission 1759., 8 janvier 1761; MC/ET/IX/708
      Nom, qualité: (M.) Malet de La Forie, Francois
    - Tontine, constitution, emission 1759., 8 janvier 1761; MC/ET/IX/708
      Nom, qualité: (Mme ou Mlle) Forqueraiz, Helene Genevieve.
      Profession: Chaumes-en-Brie (Seine-et-Marne).
      Nom, qualité: (M.) Luce, Etienne.
      Profession: organiste, Chaumes-en-Brie (Seine-et-Marne)
    - Tontine, constitution, emission 1759., 8 janvier 1761; MC/ET/IX/708
    - Procuration rente publique., 9 janvier 1761; MC/ET/IX/708
      Nom, qualité: (M.) Etienne D', Claude.
      Profession: avocat au parlement, huissier au grand conseil, Paris.
      Nom, qualité: (Mme ou Mlle) Cucu, Reine.
      Nom, qualité: (M.) Bastien, Jean (bourgeois, Paris), Paris
    - Procuration acte., 9 janvier 1761; MC/ET/IX/708
      Nom, qualité: (M.) Henriet, Pierre.
      Profession: adjudicataire general des gabelles, Paris.
      Nom, qualité: (M.) Petit, Ambroise.
      Profession: commis general des fermes
    - Rente, constitution., 9 janvier 1761; MC/ET/IX/708
      Nom, qualité: (M.) Deschamps de Morel, Jean Baptiste Louis Lambert.
      Profession: conseiller à la cour des aides, Paris.
      Nom, qualité: (M.) Duport, Antoine Mathieu.
      Profession: conseiller au grand conseil, Paris
    - Bail, appartement, Paris (Paris) rue Meslee., 11 janvier 1761; MC/ET/IX/708
      Nom, qualité: (M.) Troupard, Noel Blaise (bourgeois, Paris), Paris.
      Relations: curateur de la succession de l'intervenant 2.
      Nom, qualité: (M.) Goupy, Jacques Charles.
      Profession: marechal grossier (maître), Paris
    - Tontine, constitution, emission 1759., 13 janvier 1761; MC/ET/IX/708
      Nom, qualité: (M.) Bridou, Adrien (bourgeois, Paris), Paris
    - Procuration acte., 13 janvier 1761; MC/ET/IX/708
      Profession: adjudicataire general des fermes, Paris.
      Nom, qualité: (M.) Lebreton de Villeneuve.
      Profession: receveur general des fermes unies, Laval (Mayenne)
    - Tontine, constitution, emission 1759., 13 janvier 1761; MC/ET/IX/708
      Nom, qualité: (M.) Derre, Leonard Joseph.
      Profession: fabricant d'etoffes (marchand), Paris
    - Tontine, constitution, emission 1759., 13 janvier 1761; MC/ET/IX/708
      Profession: avocat au parlement, notaire, Paris
    - Tontine, constitution, emission 1759., 13 janvier 1761; MC/ET/IX/708
      Nom, qualité: (M.) Cladat, Leonard (bourgeois, Paris), Paris
    - Tontine, constitution, emission 1759., 13 janvier 1761; MC/ET/IX/708
      Nom, qualité: (Mme ou Mlle) Gouet, Marie Cecile.
    - Inventaire après décès de Marguerite BRASSE, femme de Joseph GRISSI, maître à danser. Rue des Hirondelles., 14 janvier 1761; MC/ET/IX/708
      inventaire après décès; Grissin, Joseph; Brasse, Marguerite; enseignant; danseur
    - Procuration acte., 14 janvier 1761; MC/ET/IX/708
      Nom, qualité: (M.) Borel, Georges.
    - Inventaire après décès., 14 janvier 1761; MC/ET/IX/708
      Nom, qualité: (Mme ou Mlle) Brasse, Marguerite.
      Nom, qualité: (M.) Grissin, Joseph.
      Profession: maitre à danser, Paris
    - Constitution de tontine par Pierre Meley, ingénieur géographe, demeurant rue du Pourtour, 15 janvier 1761; MC/ET/IX/708
      Histoire des sciences et des techniques, XVIe-XIXe siècles (337 actes), par Madeleine Jurgens, Xenia Pamfilova, Claire Béchu, Marc Durand, v.1950 - 2005 (fichier papier entièrement dématérialisé; voir contexte dans le Plan d’orientation général - Notaires de Paris, guides thématiques du Minutier).
      Date de création de la notice: 2006
      constitution de rente; Pourtour (rue du); Meley, Pierre; cartographe; ingénieur
    - Tontine, constitution, emission 1759., 15 janvier 1761; MC/ET/IX/708
      Nom, qualité: (Mme ou Mlle) Henicque, Marguerite Catherine.
      Nom, qualité: (M.) Boivin, Louis (bourgeois, Paris), Paris.
    - Tontine, constitution, emission 1759., 15 janvier 1761; MC/ET/IX/708
      Nom, qualité: (M.) Robillard, Jean Germain (bourgeois, Paris), Paris
    - Tontine, constitution, emission 1759., 15 janvier 1761; MC/ET/IX/708
      Nom, qualité: (M.) Mocquot de Chavannes, Alexis Jacques.
      Profession: receveur des domaines, Bayonne (Pyrénées-Atlantiques)
    - Tontine, constitution, emission 1759., 15 janvier 1761; MC/ET/IX/708
      Nom, qualité: (Mme ou Mlle) Duclaud, Jeanne Rose.
      Profession: Perigueux (Dordogne)
    - Tontine, constitution, emission 1759., 15 janvier 1761; MC/ET/IX/708